臺灣屏東地方法院民事判決
111年度潮簡字第789號
原      告  吳易澄  
被      告  陳怡君  


上列當事人間請求給付票款事件，本院於民國111年11月18日言
詞辯論終結，判決如下：
    主  文
被告應給付原告新台幣（下同）2,948,650元，及各自如附表所
示利息起算日起至清償日止，按週年利率百分之6 計算之利息。
訴訟費用30,205元由被告負擔。
本判決第一項得假執行。但被告於執行標的物拍定、變賣或物之
交付前，以2,948,650元為原告預供擔保，或將請求標的物提存
後，得免為假執行。
    事實及理由要領
原告主張被告為如附表所示本票之發票人，積欠如附表所示票款
金額之事實，業據其提出與其主張相符之證據資料為證，被告已
於相當時期受合法之通知，而於言詞辯論期日不到場，亦未提出
書狀予以爭執，爰依民事訴訟法第 280 條第 3 項準用第 1 項
規定視同自認，堪信原告前開主張為真實。從而，原告依據票據
法律關係，請求被告給付如主文所示之金額及利息，為有理由，
應予准許。本件係就民事訴訟法第427條訴訟適用簡易程序所為
被告敗訴之判決，依同法第389條第1項第3款規定，應職權宣告
假執行，並依同法第392條第2項、第3項規定，依職權宣告被告
如預供相當之擔保，得免為假執行。又本件訴訟費用確定為30,2
05元，命由敗訴之被告負擔，附此敘明。
中　　華　　民　　國　　111 　年　　11　　月　　30　　日
                  潮州簡易庭      法　官  麥元馨
正本係照原本作成。
如對判決上訴，須於判決送達後20日內向本院提出上訴狀，其未
表明上訴理由者，應於提出上訴後20日內向本院補提理由書狀（
均須按他造當事人之人數附繕本）。如委任律師提起上訴者，應
一併繳納上訴審裁判費。
中　　華　　民　　國　　111 　年　　11　　月　　30　　日
                                  書記官　洪雅玲 
附表
本票     編號 發票日 金額 (新台幣) 利息起算日 票據號碼 1 108年10月7日 640,000元 108年10月7日 CH677530 2 108年10月9日 105,000元 108年10月9日 CH345056 3 108年12月20日 268,500元 108年12月20日 CH345062 4 108年12月20日 169,000元 108年12月20日 CH345075 5 108年12月20日 566,000元 108年12月20日 CH345060 6 108年12月20日 56,000元 108年12月20日 CH345064 7 108年12月20日 118,900元 108年12月20日 CH345063 8 108年12月20日 105,000元 108年12月20日 CH345061 9 109年2月4日 184,000元 109年2月4日 CH677529 10 109年2月4日 331,250元 109年2月4日 CH677546 11 109年2月4日 130,000元 109年2月4日 CH762954 12 109年2月4日 275,000元 109年2月4日 CH287277